臺灣臺北地方法院民事判決　　　　　　　94年度訴字第4402號
原　　　告　財政部臺北市國稅局
法定代理人　乙○○
被　　　告　嘉興航空貨運代理有限公司
法定代理人　甲○○
上列當事人間確認債權存在事件，本院於九十四年十一月三日言
詞辯論終結，判決如下：
    主  文
確認吳一芳對被告有玖拾伍萬元之債權（如公司登記之出資額）
存在。
訴訟費用由被告負擔。
    事實及理由
一、原告起訴主張：
  １、債務人吳一芳因滯納91年度營利事業所得稅，原告依稅捐
    　稽徵法第39條及行政執行法第4條規定，移送至行政執行
      署台北行政執行處為強制執行，台北行政執行處於94年5
      月20日發執行命令，限令在新台幣（下同）6,067,458 元
      範圍內，扣押債務人吳一芳於被告、雷達士貿易有限公司
      之股份（含股利）或出資，禁止其移轉或為其他處分，原
      告之債權額為2,934,912元，被告以債務人吳一芳為掛名
      股東，並未實際出資，向台北行政執行處聲明異議。
　２、查，被告向經濟部所為之公司登記，董事長為甲○○持有
  　　6,200,000元出資額，董事為債務人吳一芳、黃勉倫，分
    　別持有950,000元出資額，顯示債務人吳一芳對被告有950
      ,000 元出資存在，經查債務人吳一芳對被告有6,055,840
      元之債權，而為被告所異議，則原告非提起確認之訴，無
      法確定原告在請求執行上之地位，故聲明請求確認吳一芳
      對被告有950,000元之出資額債權存在。
二、被告則以：債務人吳一芳為負責人甲○○之姻親，而掛名為
    股東，登記上確實吳一芳有股權之登記，但並未有實際之出
    資，且79年吳一芳與負責人婚姻關係結束，更與被告出資營
    運無任何瓜葛，自對被告無任何債權存在。
三、本件主要爭執在於吳一芳是否為公司股東，而對被告有出資
    債權存在。
  １、經查，原告主張債務人吳一芳欠稅，經送行政執行署台北
      行政執行處強制執行，經查報執行扣押債務人吳一芳於被
      告公司之股份（含股利）或出資，被告以債務人吳一芳為
      掛名股東，並未實際出資，向台北行政執行處聲明異議。
      業據原告提出欠稅總歸互查詢情形表、台北行政執行處執
      行案件繳款狀況表、徵銷明細清單、台北行政執行處執行
      命令、台北行政執行處通知、被告變更登記事項表為憑，
      應堪信為真實。
  ２、按公司法第101條公司章程應載明左列事項：股東姓名或
      名稱、住所或居所、資本總額及各股東出資額、訂立章程
      之年、月、日。而公司章程為公司設立登記後之應登記事
      項（參見公司法第393條第二項第八款），被告於本院94
      年11月3日言詞辯論庭中亦自認確知道股權之內容，依公
      司法之規定要經登記，也有登記吳一芳為股東，但否認該
      登記之內容顯示吳一芳為實際之股東，並提出台北關稅局
      報關行人士登記表，抗辯吳一芳未參予公司營運，進而否
      認吳一芳對被告有6,055,840元之債權存在。
  ３、然查，公司法第12條公司設立登記後，有應登記之事項而
      不登記，或已登記之事項有變更而不為變更之登記者，不
      得以其事項對抗第三人。被告以不得對抗第三人之事由，
      抗辯吳一芳並非實際股東，對被告並無債權存在，顯無理
      由。再者，股東乃出資投資公司之公司所有者，與公司實
      際營運或聘僱之人員之公司營運者，本屬二事，被告以台
      北關稅局報關行人士登記表抗辯吳一芳未參予公司營運，
      則非為股東，自無可採。
四、因而本件原告之訴為有理由，依民事訴訟法第78條判決如主
    文。
中　　華　　民　　國　　94　　年　　11　　月　　17　　日
                  民事第五庭    法　官　陳心弘
以上正本係照原本作成
如對本判決上訴，須於判決送達後20日內向本院提出上訴狀
中　　華　　民　　國　　94　　年　　11　　月　　17　　日
                    　　　　　　書記官　許博為
